【裁判字號】    89,訴,489
【裁判日期】    900115
【裁判案由】    違反毒品危害防制條例
【裁判全文】
臺灣雲林地方法院刑事判決
    公  訴  人  臺灣雲林地方法院檢察署檢察官
    被      告  甲○○
右列被告因違反毒品危害防制條例案件，經檢察官提起公訴（八十九年度毒偵字第一
九七三號），本院判決如左：
    主  文
甲○○施用第壹級毒品，累犯，處有期徒刑拾月。
    事  實
一、甲○○前於民國八十八年四月二十日，因預備殺人案件，經本院以八十八年度易
    字第一七六號判處有期徒刑六月，並於同年五月十日確定，甫於八十九年一月十
    三日易科罰金執行完畢。又於八十八年一月二十一日，因施用第二級毒品案件，
    經本院以八十八年度毒聲字第七一號裁定送觀察、勒戒後，認無繼續施用毒品之
    傾向，而經臺灣雲林地方法院檢察署檢察官於八十八年二月二十七日，以八十八
    年度偵字第三四三、五○六號不起訴處分確定在案；又於八十八年六月二十四日
    ，因施用第二級毒品案件，經本院以八十八年度毒聲字第七五五號裁定送觀察、
    勒戒後，認有繼續施用毒品傾向，除經本院於八十八年七月二十一日，以八十八
    年度毒聲字第八八三號裁定令入戒治處所施以強制戒治一年外，並由臺灣雲林地
    方法院檢察署檢察官提起公訴（該案業於八十八年九月二十二日，經本院以八十
    八年度易字第八二九號刑事判決判處有期徒刑五月確定在案），嗣甲○○因戒治
    成效評比合格，無繼續戒治之必要，再經本院於八十八年十二月八日，以八十八
    年度毒聲字第一五二○號裁定停止戒治，所餘戒治期間付保護管束。詎甲○○於
    保護管束期間，仍不知悔改，復另行基於施用第一級毒品之犯意，於八十九年六
    月六日或七日，在臺中市其友人綽號「阿九」住處，施用第一級毒品海洛因一次
    。其於八十九年六月九日，經臺灣雲林地方法院檢察署觀護人室依規定採尿送驗
    而查獲，並經該署檢察官聲請本院於八十九年六月十九日，以八十九年度毒聲字
    第八三九號裁定撤銷停止戒治，令入戒治處所施以強制戒治。
二、案經臺灣雲林地方法院檢察署檢察官自動簽分後偵查起訴。
    理  由
一、右揭事實，業據被告甲○○自白不諱，且被告於八十九年六月九日，經臺灣雲林
    地方法院檢察署觀護人室依規定採尿送檢驗，其結果呈嗎啡類陽性反應，有該署
    受保護管束人尿液檢體監管紀錄表，及長昕生活事業股份有限公司新東分公司出
    具之濫用藥物尿液檢驗報告各一紙在卷可稽，足徵被告之自白與事實相符，堪予
    採信。另被告前因施用第二級毒品案件，經本院以八十八年度毒聲字第七一號裁
    定送勒戒處所觀察、勒戒後，認無繼續施用毒品之傾向，由臺灣雲林地方法院檢
    察署檢察官以八十八年度偵字第三四三、五○六號不起訴處分確定；嗣又因施用
    第二級毒品案件，經本院以八十八年度毒聲字第七五五號裁定送勒戒處所觀察、
    勒戒後，認有繼續施用毒品之傾向，由本院以八十八年度毒聲字八八三號裁定令
    入戒治處所施以強制戒治一年，後因戒治成效評比合格，無繼續戒治必要，再經
    本院以八十八年度毒聲字第一五二○號裁定停止戒治，所餘戒治期間付保護管束
    ，被告於保護管束期間再犯本件施用第一級毒品案件，經本院以八十九年度毒聲
    字第八三九號裁定撤銷停止戒治，令入戒治處所施以強制戒治，有臺灣高等法院
    被告全國前案紀錄表及各該裁定書、不起訴處分書在卷可參。復經調取本院八十
    九年度易字第六七二號刑事案卷核閱屬實。本件事證明確，被告三犯施用毒品之
    犯行洵堪認定。
二、查海洛因係毒品危害防制條例第二條第二項第一款所規定之第一級毒品，不得非
    法持有、施用。核被告所為，係犯毒品危害防制條例第十條第一項之施用第一級
    毒品罪。其持有毒品進而施用，則其持有之低度行為為施用之高度行為所吸收，
    不另論罪。被告前於八十八年間，因預備殺人案件，經本院判處有期徒刑六月確
    定，於八十九年一月十三日執行完畢，此有卷附臺灣雲林地方法院檢察署刑案資
    料查註紀錄表及臺灣高等法院被告全國前案紀錄表各一份可按，其前受有期徒刑
    執行完畢，於五年內再犯本件有期徒刑以上之罪，為累犯，應依刑法第四十七條
    之規定加重其刑。爰審酌被告有多次施用毒品之前科，素行不佳，且其曾經觀察
    、勒戒二次，一次認無繼續施用毒品之傾向，由臺灣雲林地方法院檢察署檢察官
    為不起訴處分，另一次經送強制戒治後，認無繼續戒治之必要，而停止戒治付保
    護管束，竟仍不知悔改，猶於保護管束期間施用毒品不輟，足見其意志薄弱，及
    其施用毒品之頻率、犯罪之動機、目的、手段、所生之危害，暨其犯罪後坦承犯
    行，態度良好等一切情狀，量處如主文所示之刑，以資懲儆。
據上論斷，應依刑事訴訟法第二百九十九條第一項前段，毒品危害防制條例第十條第
一項，刑法第十一條前段、第四十七條，判決如主文。
本案經檢察官蔣得龍到庭執行職務。
中      華      民      國      九十      年      一      月    十五    日
                                        臺灣雲林地方法院刑事第一庭
                                            法  官  廖  國  勝
右正本證明與原本無異。
如不服本判決，應於判決送達後十日內向本院提出上訴狀( 應附繕本 )。
                                            書記官  顏  錦  清
中      華      民      國      九十      年      一      月    十五    日
附錄本案論罪科刑法條全文：
毒品危害防制條例第十條：
施用第一級毒品者，處六月以上五年以下有期徒刑。
施用第二級毒品者，處三年以下有期徒刑。


司法院資訊處製作；財團法人民間司法改革基金會備份。
